【裁判字號】    98,訴,2699
【裁判日期】    980831
【裁判案由】    毒品危害防制條例
【裁判全文】
臺灣板橋地方法院刑事判決              98年度訴字第2699號
公  訴  人  臺灣板橋地方法院檢察署檢察官
被      告  甲○○
上列被告因違反毒品危害防制條例案件經檢察官提起公訴（九十
八年度毒偵字第四一五二號），於審理中為有罪之陳述，本院改
行簡式審判程序，判決如下；
    主  文
甲○○施用第一級毒品，處有期徒刑拾月。扣案吸食器壹組，沒
收之。
    事  實
一、甲○○前於民國九十年間因施用毒品案件，經本院裁定送勒
    戒處所觀察勒戒後，認無繼續施用毒品之傾向，於九十年十
    月十一日執行完畢釋放出所，由臺灣板橋地方法院檢察署檢
    察官以九十年度毒偵字第三二七四號為不起訴處分確定；再
    於九十六年間因施用毒品案件，經本院以九十六年度毒聲字
    第五九六號裁定送勒戒處所觀察勒戒後，因認有繼續施用毒
    品之傾向，經本院以九十六年度毒聲字第一五五四號裁定令
    入戒治處所施以強制戒治，因無繼續戒治之必要，而於九十
    七年六月十九日執行完畢釋放出所，並經同署檢察官以九十
    七年度戒毒偵字第三五三號為不起訴處分確定。詎猶不思戒
    絕毒癮，明知海洛因與甲基安非他命經毒品危害防制條例分
    別列為第一級與第二級毒品，不得施用、持有，竟基於施用
    第一級毒品海洛因及第二級毒品甲基安非他命之犯意，於九
    十八年六月七日中午左右，在臺北縣三重市○○街三德公園
    某廁所內，以將海洛因及甲基安非他命同時置放於吸食器內
    用火燒烤吸食其煙霧之方式，施用海洛因及甲基安非他命。
    嗣於九十八年六月七日下午三時許，在臺北縣三重市○○街
    十一巷五十五號前為警查獲，並扣得甲○○所有供施用毒品
    用之吸食器一組，經警採尿送驗後，其結果呈安非他命類與
    鴉片類陽性反應，始悉上情。
二、案經臺北縣政府警察局三重分局移送臺灣板橋地方法院檢察
    署檢察官偵查起訴，本院改行簡式審判程序審理。
    理  由
一、訊據被告甲○○對於在上揭時、地施用海洛因、甲基安非他
    命之犯行均坦承不諱，被告為警查獲後所採之尿液，分別以
    ＥＩＡ酵素免疫分析法初驗、ＧＣ／ＭＳ氣相層析質譜儀法
    確認複驗後均呈鴉片類、安非他命類之陽性反應，此有九十
    八年六月十八日臺灣檢驗科技股份有限公司濫用藥物檢驗報
    告一紙（見偵卷第三十五頁）在卷可稽。被告曾於九十年間
    因施用毒品案件，經本院裁定送勒戒處所觀察勒戒後，認無
    繼續施用毒品之傾向，於九十年十月十一日執行完畢釋放出
    所，由臺灣板橋地方法院檢察署檢察官以九十年度毒偵字第
    三二七四號為不起訴處分確定；再於九十六年間因施用毒品
    案件，經本院以九十六年度毒聲字第五九六號裁定送勒戒處
    所觀察勒戒後，因認有繼續施用毒品之傾向，經本院以九十
    六年度毒聲字第一五五四號裁定令入戒治處所施以強制戒治
    ，因無繼續戒治之必要，而於九十七年六月十九日執行完畢
    釋放出所，並經同署檢察官以九十七年度戒毒偵字第三五三
    號為不起訴處分確定，被告於強制戒治執行完畢釋放後之五
    年內，再犯本件施用毒品罪，於毒品危害防制條例第二十三
    條第二項有關起訴之規定相合，此有臺灣高等法院被告前案
    紀錄表、臺灣高等法院在監在押全國紀錄表附卷可按。其出
    於自由意志之自白與事實相符，事證明確，犯行堪以認定，
    應依法論科。
二、按第一級毒品海洛因及第二級毒品甲基安非他命之施用方式
    ，依施用者之使用習慣而有所不同，並無一定模式可循。依
    法務部調查局以往鑑定之經驗，確曾於毒品證物及吸食工具
    等之檢驗發現二種毒品摻雜之案例，故研判應有施用者將二
    者同置於吸食器內施用之可能（相關文獻有法務部調查局九
    十一年六月二十八日調科壹字第○九一○○四二五一一○號
    函、行政院衛生署管制藥品管理局九十三年九月六日管檢字
    第○九三○○○八一一二號函足資參照）。被告於上揭強制
    戒治執行完畢釋放後，五年內再為本件混合施用海洛因、甲
    基安非他命之犯行，核其所為係犯毒品危害防制條例第十條
    第一項之施用第一級毒品罪、第二項之施用第二級毒品罪。
    其施用前後非法持有海洛因、甲基安非他命之行為，為施用
    毒品之當然手段，應為施用毒品之行為所吸收，均不另論罪
    。被告以一施用行為同時觸犯施用第一級毒品罪、施用第二
    級毒品罪，為想像競合犯，依刑法第五十五條之規定，應從
    一重之施用第一級毒品罪論處。起訴書認被告係分別施用第
    一級、第二級毒品，為數罪，請求分論併罰云云，惟被告於
    本院審理中供稱伊係將上開二種毒品一起放入吸食器內而同
    時燒烤施用之，衡之被告為警查獲時經採集其尿液檢驗結果
    ，確呈鴉片類及安非他命類陽性反應，其所稱同時施用海洛
    因及甲基安非他命，非必屬無稽而無可能，至被告雖於警詢
    及檢察官偵查中，均對施用海洛因犯行隱而未提，然此無非
    僅係被告意圖規避檢警查緝之僥倖心態下所為，不得以此遽
    論被告顯無同時施用海洛因及甲基安非他命之可能，基於有
    疑唯利被告原則，本件自應認定被告係同時施用海洛因及甲
    基安非他命，併予敘明。爰審酌被告屢次施用毒品而不思悔
    改，意志力薄弱，其施用毒品經強制戒治後，仍無法斷絕施
    用毒品惡習，若非將其處以較長之刑期，與社會上毒品來源
    隔離，使其能深自反省，斷絕與毒品之接觸，不足以改正施
    用毒品惡習，並懲所犯及被告犯罪後對於施用毒品之犯行，
    已經坦承，態度良好等一切情狀，量處如主文所示之刑，以
    資懲儆。末查，扣案吸食器一組，係被告所有供施用毒品所
    用，業據被告於本院審理時供承在卷，應依刑法第三十八條
    第一項第二款之規定，沒收之。
據上論斷，應依刑事訴訟法第二百七十三條之一第一項、第二百
九十九條第一項前段，毒品危害防制條例第十條第一項、第二項
，刑法第十一條前段、第五十五條、第三十八條第一項第二款，
判決如主文。
本案經檢察官林珮菁到庭執行職務。
中    華    民    國    98    年    8     月    31    日
                   臺灣板橋地方法院刑事第三庭
                              法  官  王綽光
以上正本證明與原本無異。
如不服本判決應於收受送達後十日內向本院提出上訴書狀，並應
敘述上訴理由; 其未敘述上訴理由者，應於上訴期間屆滿後二十
日內向本院補提理由書（均需按他造當事人之人數附繕本，切勿
逕送上級法院）
                              書記官  許清秋
中    華    民    國    98    年    9     月    2     日
附錄本案論罪科刑法條全文：
毒品危害防制條例第10條
施用第一級毒品者，處6月以上5年以下有期徒刑。
施用第二級毒品者，處3年以下有期徒刑。

司法院資訊處製作；財團法人民間司法改革基金會備份。
